【裁判字號】    98,審訴,4940
【裁判日期】    990126
【裁判案由】    毒品危害防制條例
【裁判全文】
臺灣高雄地方法院刑事判決            98年度審訴字第4940號
公  訴  人  臺灣高雄地方法院檢察署檢察官
被      告  乙○○
                    （另案在臺灣高雄第二監獄執行中）
上列被告因毒品危害防制條例案件，經檢察官提起公訴（98年度
毒偵字第6433號），本院依簡式審判程序判決如下：
    主  文
乙○○施用第一級毒品，累犯，處有期徒刑玖月，扣案如附表一
所示之第一級毒品海洛因均沒收銷燬。又施用第二級毒品，累犯
，處有期徒刑肆月，扣案之如附表二所示之第二級毒品甲基安非
他命均沒收銷燬，扣案之玻璃球肆個、吸食器壹組均沒收。應執
行有期徒刑壹年，扣案如附表一所示之第一級毒品海洛因、附表
二所示之第二級毒品甲基安非他命均沒收銷燬，扣案之玻璃球肆
個、吸食器壹組均沒收。
    事  實  及  理  由
一、本件被告乙○○所犯之罪，為死刑、無期徒刑、最輕本刑為
    3 年以上有期徒刑以外之罪，其於準備程序進行中，就被訴
    事實為有罪之陳述，經本院告知簡式審判程序之旨，並聽取
    檢察官及被告之意見後，裁定進行簡式審判程序。
二、犯罪事實：
    乙○○前因施用毒品案件，經本院以96年度毒聲字第1889號
    裁定送觀察、勒戒後，嗣認無繼續施用之傾向，於民國97年
    4 月29日執行完畢釋放。另因竊盜案件，經本院以96年度易
    字第2293號判處有期徒刑6 月、6 月，減刑為有期徒刑3 月
    、3 月，應執行有期徒刑5 月確定，於97年9 月12日執行完
    畢出監。詎仍不知悔改，於前開觀察、勒戒執行完畢釋放後
    5 年內，復分別基於施用第一級毒品海洛因、第二級毒品甲
    基安非他命之犯意，於98年10月8 日上午某時許，在其高雄
    市○○區○○路59號3 樓之1 住處，將海洛因摻入香菸中，
    再以點燃吸食之方式，施用第一級毒品海洛因1 次；另於同
    日中午12時許，在上開住處，以將甲基安非他命置入玻璃球
    燒烤方式，施用第二級毒品甲基安非他命1 次。嗣於98年10
    月8 日下午5 時25分許，在高雄市○○區○○路57號前，因
    形跡可疑為警盤查，當場自其騎乘之車號AP8-680 號重型機
    車前方置物籃內扣得如附表一編號1 所示之第一級毒品海洛
    因1 包，復經其同意後至其上開住處搜索，在該處扣得如附
    表一編號2 所示之第一級毒品海洛因3 包、如附表二所示之
    第二級毒品甲基安非他命5 包，及其所有供犯本件及預備供
    施用第二級毒品甲基安非他命所用之器具即玻璃球4 個、吸
    食器1 組，經其同意後採尿送驗，檢驗結果確呈嗎啡、可待
    因及甲基安非他命、安非他命陽性反應。
三、證據：
    被告於警詢、偵查及本院審理時之自白，毒品案件尿液送驗
    編號與真實姓名對照表（編號G268）、高雄市立凱旋醫院98
    年10月26日濫用藥物尿液檢驗報告、法務部調查局98年11月
    17日調科壹字第09823031040 號濫用藥物實驗室鑑定書、高
    雄醫學大學附設中和紀念醫院99年1 月5 日之編號0000-000
    、348 、349 、350 、351 之檢驗報告各1 紙，高雄市政府
    警察局三民第一分局扣押筆錄暨扣押物品目錄表2 份，扣案
    之第一級毒品海洛因4 包、第二級毒品甲基安非他命5 包、
    玻璃球4 個、吸食器1 組，臺灣高等法院被告前案紀錄表。
四、核被告上開所為，分別係犯毒品危害防制條例第10條第1 項
    、第2 項之施用第一、二級毒品罪。其持有第一級毒品海洛
    因、第二級毒品甲基安非他命之低度行為，分別為施用之高
    度行為吸收，均不另論罪。被告所犯上開2 罪，犯意各別，
    行為互殊，應予分論併罰。被告有犯罪事實欄所述之前科，
    於於97年9 月12日執行完畢出監，有臺灣高等法院被告前案
    紀錄表在卷可考，其於前開有期徒刑執行完畢後5 年內，故
    意再犯本件有期徒刑以上之2 罪，均為累犯，應依刑法第47
    條第1 項之規定，各加重其刑。爰審酌被告經觀察、勒戒後
    ，均未戒絕毒品，另再施用毒品，顯見其自制力不足，無法
    擺脫毒品，故應藉由刑罰之執行，以收教化之功能，惟念所
    犯施用毒品罪乃屬戕害自身身心健康行為，其行為本身對社
    會所造成之危害並非直接，反社會性之程度應屬較低，且其
    犯後已坦認犯行等一切情狀，分別量處如主文所示之刑及定
    應執行刑。扣案之如附表一所示之粉末、碎塊確係第一級毒
    品海洛因，扣案之如附表二所示之晶體，確係第二級毒品甲
    基安非他命，有法務部調查局98年11月17日調科壹字第0982
    3031040 號濫用藥物實驗室鑑定書、高雄醫學大學附設中和
    紀念醫院99年1 月5 日之編號0000-000、348 、349 、350
    、351 號之檢驗報告附卷可考，因海洛因及甲基安非他命均
    屬毒品，且該包裝袋亦與毒品難以析離，應視同毒品，爰均
    依毒品危害條例第18條第1 項前段規定宣告沒收銷燬。另毒
    品送驗耗損部分，因已滅失，爰不宣告沒收銷燬。扣案玻璃
    球4 個、吸食器1 組，乃被告所有供犯本件及預備供犯施用
    第二級毒品甲基安非他命所用之物，據其供述在卷，均依刑
    法第38條第1 項第2 款規定沒收。
據上論斷，應依刑事訴訟法第273 條之1 第1 項、第299 條第1
項前段、第310 條之2 、第454 條第1 項，毒品危害防制條例第
10條第1 項、第2 項、第18條第1 項前段，刑法第11條、第47條
第1 項、第51條第5 、9 款、第38條第1 項第2 款，判決如主文
。
本案經檢察官甲○○到庭執行職務。
中    華    民    國    99    年    1     月    26    日
                    刑事第十庭  法  官  顏銀秋
以上正本證明與原本無異。
如不服本判決應於收受本判決後10日內向本院提出上訴書狀，並
應敘述具體理由，如未敘述上訴理由者，應於上訴期間屆滿後20
日內補提理由書狀於本院（均須按他造當事人之人數附繕本）「
切勿逕送上級法院」。
中    華    民    國    99    年    1     月    26    日
                                書記官  林豐富
附錄論罪科刑法條
毒品危害防制條例第10條（施用第一、二級毒品罪）
施用第一級毒品者，處6月以上5年以下有期徒刑。
施用第二級毒品者，處3年以下有期徒刑。
附表一：扣案粉末及碎塊
┌──┬─────────────────────┐
│編號│         鑑    定    結    果             │
├──┼─────────────────────┤
│ 1  │碎塊狀1 包，含海洛因成分，淨重0.84公克（空│
│    │包裝總重0.28公克）。                      │
├──┼─────────────────────┤
│ 2  │粉末3 包，均含海洛因成分，合計淨重0.35公克│
│    │（空包裝總重0.69公克）。                  │
└──┴─────────────────────┘
附表二：扣案晶體
┌──┬─────────────────────┐
│編號│         鑑    定    結    果             │
├──┼─────────────────────┤
│ 1  │晶體1 包，甲基安非他命陽性，驗後淨重1.789 │
│    │公克。                                    │
├──┼─────────────────────┤
│ 2  │晶體1 包，甲基安非他命陽性，驗後淨重0.697 │
│    │公克。                                    │
├──┼─────────────────────┤
│ 3  │晶體1 包，甲基安非他命陽性，驗後淨重0.256 │
│    │公克。                                    │
├──┼─────────────────────┤
│ 4  │晶體1 包，甲基安非他命陽性，驗後淨重0.083 │
│    │公克。                                    │
├──┼─────────────────────┤
│ 5  │晶體1 包，甲基安非他命陽性，驗後淨重0.097 │
│    │公克。                                    │
└──┴─────────────────────┘


司法院資訊處製作；財團法人民間司法改革基金會備份。
